nl: Detecteerbare medicijnen: Amfetamine; Barbituraten; Benzodiazepinen; Buprenorfine; Ecstasy; Marijuana; Methadon; Methamfetamine; Opiaten; Oxycodon; Fencyclidine; Andere
ja: 検出可能な薬物: アンフェタミン; バルビツール酸塩; ベンゾジアゼピン; ブプレノルフィン; エクスタシー; マリファナ; メサドン; メタンフェタミン; オピエート; オキシコドン; フェンサイクリジン; その他
da: Påviselige stoffer: Amfetamin; Barbiturater; Benzodiazepiner; Buprenorphin; Ecstasy; Marijuana; Metadon; Metamfetamin; Opiater; Oxycodon; Phencyclidin; Andet
zh-CN: 可检测药物: 安非他明; 巴比妥酸盐; 苯二氮平类药物; 丁丙诺啡; 迷幻药; 大麻; 美沙酮; 脱氧麻黄碱; 阿片类药物; 氧可酮; 苯环己哌啶; 其他
de: Nachweisbare Drogen: Amphetamin; Barbiturate; Benzodiazepine; Buprenorphin; Ecstasy; Marihuana; Methadon; Methamphetamine; Opiate; Oxycodon; Phenzyklidin; Sonstiges
zh-TW: 可檢測藥物: 安非他命; 巴比妥類藥物; 苯二氮平類; 丁丙諾啡; 搖頭丸; 大麻; 美沙酮; 甲基安非他命; 鴉片類藥物; 羥考酮; 天使塵; 其他
pl: Wykrywalne leki: Amfetamina; Barbiturany; Benzodiazepiny; Buprenorfina; Ecstasy; Marihuana; Metadon; Metamfetamina; Opiaty; Oksykodon; Fencyklidyna; Inne
hu: Kimutatható kábítószerek: Amfetamin; Barbiturátok; Benzodiazepinek; Buprenorfin; Ecstasy; Marihuána; Metadon; Metamfetamin; Opiátok; Oxikodon; Fenciklidin; Egyéb
pt-BR: Drogas detectáveis: Anfetamina; Barbitúricos; Benzodiazepinas; Buprenorfina; Êxtase; Maconha; Metadona; Metanfetamina; Opiáceos; Oxicodona; Fenciclidina; Outro
lt-LT: Aptinkami narkotikai: Amfetaminas; Barbitūratai; Benzodiazepinai; Buprenorfinas; Ekstazis; Marihuana; Metadonas; Metamfetaminas; Opiatai; Oksikodonas; Fenciklidinas; Kita
el: Ανιχνεύσιμα φάρμακα: Αμφεταμίνη; Βαρβιτουρικά; Βενζοδιαζεπίνες; Βουπρενορφίνη; Έκσταση; Μαριχουάνα; Μεθαδόνη; Μεθαμφεταμίνη; Οπιούχα; Οξυκωδόνη; Φαινκυκλιδίνη; Άλλο
cs: Zjistitelné drogy: Amfetamin; Barbituráty; Benzodiazepiny; Buprenorfin; Extáze; Marihuana; Metadon; Metamfetamin; Opiáty; Oxykodon; Fencyklidin; Jiné
pt-PT: Drogas detetáveis: Anfetamina; Barbitúricos; Benzodiazepinas; Buprenorfina; Ecstasy; Marijuana; Metadona; Metanfetamina; Opiáceos; Oxicodona; Fenciclidina; Outro
en: Detectable drugs: Amphetamine; Barbiturates; Benzodiazepines; Buprenorphine; Ecstasy; Marijuana; Methadone; Methamphetamine; Opiates; Oxycodone; Phencyclidine; Other
bg-BG: Наркотици, чието наличие може да бъде открито: Амфетамин; Барбитурати; Бензодиазепини; Бупренорфин; Екстази; Марихуана; Метадон; Метамфетамин; Опиати; Оксикодон; Фенциклидин; Други
sk-SK: Identifikovateľné drogy: Amfetamín; Barbituráty; Benzodiazepíny; Buprenorfín; Extáza; Marihuana; Metadón; Metamfetamín; Opiáty; Oxykodón; Fencyklidín; Iné
it: Droghe rilevabili: Anfetamina; Barbiturici; Benzodiazepine; Buprenorfina; Ecstasy; Marijuana; Metadone; Metamfetamina; Oppiacei; Ossicodone; Fenciclidina; Altro
hr-HR: Droge koje proizvod otkriva: Amfetamin; Barbiturati; Benzodiazepini; Buprenorfin; Ecstasy; Marihuana; Metadon; Metamfetamin; Opijati; Oksikodon; Fenciklidin; Ostalo
es: Drogas detectables: Anfetamina; Barbitúricos; Benzodiazepinas; Buprenorfina; Éxtasis; Marihuana; Metadona; Metanfetamina; Opiáceos; Oxicodona; Fenciclidina; Otros
tr: Tespit Edilebilen İlaçlar: Amfetamin; Barbitüratlar; Benzodiazepinler; Buprenorfin; Ekstazi; Esrar; Metadon; Metamfetamin; Opiatlar; Oksikodon; Fensiklidin; Diğer
fi: Havaittavissa olevat huumeet: Amfetamiini; Barbituraatit; Bentsodiatsepiinit; Buprenorfiini; Ekstaasi; Marijuana; Metadoni; Metamfetamiini; Opiaatit; Oksikodoni; Fensyklidiini; Muu
ro-RO: Droguri detectabile: Amfetamine; Barbiturice; Benzodiazepină; Buprenorfină; Ecstasy; Marijuana; Metadonă; Metamfetamine; Opiacee; Oxicodonă; Fenciclidină; Altele
th: ยาที่ตรวจพบได้: แอมเฟตามีน; บาร์บิทูเรต; เบนโซไดอะซีปีน; บิวพรีนอร์ฟีน; ยาอี; กัญชา; เมธาโดน; เมทแอมเฟตามีน; ยาที่ประกอบด้วยฝิ่น; ออกซิโคโดน; เฟนไซคลิดีน; อื่นๆ
sl-SI: Odkrivanje drog: Amfetamin; Barbiturati; Benzodiazepini; Buprenorfin; Ekstazi; Marijuana; Metadon; Metamfetamin; Opiati; Oksikodon; Fenciklidin; Drugo
ko: 검출 가능한 약물: 암페타민; 바르비투르산염; 벤조디아제핀; 부프레노르핀; 엑스터시; 마리화나; 메타돈; 메스암페타민; 아편; 옥시코돈; 펜사이클리딘; 기타
sv: Detekterbara droger: Amfetamin; Barbiturater; Bensodiazepiner; Buprenorfin; Extas; Marijuana; Metadon; Metamfetamin; Opiater; Oxykodon; Fencyklidin; Övrigt
fr: Médicaments détectables: Amphétamine; Barbituriques; Benzodiazépines; Buprénorphine; Ecstasy; Marijuana; Méthadone; Méthamphétamine; Opiacés; Oxycodone; Phéncyclidine; Autre
vi: Thuốc có thể phát hiện: Amphetamine; Barbiturate; Benzodiazepine; Buprenorphine; Thuốc lắc; Cần sa; Methadone; Methamphetamine; Opiate; Oxycodone; Phencyclidine; Khác
nb: Detekterbare legemidler: Amfetamin; Barbiturater; Benzodiazepiner; Buprenorfin; Ecstasy; Marijuana; Metadon; Metamfetamin; Opiater; Oksykodon; Fencyklidin; Annet
ru: Обнаруживаемые наркотики: Амфетамин; Барбитураты; Бензодиазепины; Бупренорфин; Экстази; Марихуана; Метадон; Метамфетамин; Опиаты; Оксикодон; Фенциклидин; Другое